【裁判字號】    90,上訴,1121
【裁判日期】    900731
【裁判案由】    違反槍砲彈藥刀械管制條例
【裁判全文】
臺灣高等法院臺中分院刑事判決                    九十年度上訴字第一一二一號
    上  訴  人
    即  被  告  乙○○
右列被告因違反槍砲彈藥刀械管制條例案件，不服臺灣臺中地方法院民國九十年五月
三日第一審判決（民國九十年訴字第五七三號，起訴案號：臺灣臺中地方法院檢察署
（九十年度偵字第一一六八號），提起上訴，本院判決如左：
      主  文
上訴駁回。
      事  實
一、乙○○前有竊盜、違反麻醉藥品管理條例、藥事法、槍砲彈藥刀械管制條例前科
    ，其中曾於民國八十五年間因違反藥事法、槍砲彈藥刀械管制條例案件，經原審
    法院分別判處有期徒刑十月及有期徒刑五月確定，經合併執行，於八十七年三月
    八日執行完畢，猶不知悔改，復於不詳之時間，以不詳之方法，取得制式口徑九
    ＭＭ子彈四顆，未經許可持有之。嗣於八十九年十二月十九日凌晨零時四十分許
    ，乙○○駕駛機車在臺中市○○街二一九號前，因與不詳姓名之男子發生超車糾
    紛，被以車輛撞擊並而遭人打傷，經警到場處理時，在乙○○身旁拾獲上開制式
    子彈一顆，另消防人員對乙○○實施救治時，由其身上掉落彈匣一個（內有上開
    制式子彈三顆），始發現上情，並扣得其所持有上開制式口徑九ＭＭ子彈四顆（
    其中一顆送鑑定時已試射擊發）。
二、案經臺中市警察局第三分局報請臺灣臺中地方法院檢察署檢察官偵查起訴。
      理  由
一、訊據被告乙○○矢口否認右揭持有子彈之犯行，辯稱：扣案之子彈非伊所有，且
    當時上救護車前伊曾有昏迷云云。經查，右揭犯罪事實，業據證人即處理之警員
    廖錦章於偵查中證稱：在送被告上救護車時，發現被告身旁有一顆子彈，另在身
    上掉下一個彈匣，裡面有三顆子彈等語（見偵查卷第三十七頁），另證人即當時
    實施救治之消防人員李謀宗、劉沛易於偵查中亦均證述：到達現場時，乙○○側
    躺在地上一直喊痛，但意識仍很清楚，因乙○○右手有骨折現象，且一直扭動，
    在包紮過程中有聽到東西掉落的聲音，因現場燈光很暗，沒有注意是何物，後欲
    將乙○○搬運至擔架上為其翻身時，發現乙○○身體下面有一彈匣內有子彈，便
    將該彈匣及子彈交由警員處理等語（見偵查卷第四十一頁背面），並有職務報告
    二份附卷可稽，及子彈四顆扣案可資佐證，是上開子彈四顆係被告所持有至明，
    而該子彈經送鑑定之結果，認均係制式口徑九ＭＭ子彈（彈底標記三顆為「ＰＭ
    Ｃ九ＭＭ」、一顆為「ＡＣＰ九六九ＭＭ」），認均具殺傷力，此有內政部警政
    署刑事警察局九十年一月八日刑鑑字第二三八０號鑑驗通知書乙紙附卷可憑，被
    告所辯，顯係卸責之詞，洵無足採。本件事證明確，被告上開犯行堪以認定。
二、核被告所為，係犯槍砲彈藥刀械管制條例第十二條第四項之未經許可持有子彈罪
    。查被告前曾於八十五年間因違反藥事法、槍砲彈藥刀械管制條例案件，經原審
    法院分別判處有期徒刑十月及有期徒刑五月確定，經合併執行，於八十七年三月
    八日執行完畢，此有臺灣臺中地方法院檢察署刑案資料查註紀錄表在卷可按，其
    於五年之內再犯有期徒刑以上之本罪，係屬累犯，應依刑法第四十七條之規定加
    重其刑。原審因依據槍砲彈藥刀械管制條例第十二條第四項，刑法第十一條前段
    、第二條一項前段、第四十七條、修正後刑法第四十一條第一項前段、第四十二
    條第二項、第三十八條第一項第一款，罰金罰鍰提高標準條例第二條。審酌被告
犯罪之動機、目的、其未經許可持有之子彈數量，惟未持以犯罪，及犯後態度等
    一切情狀，量處有期徒刑六月，及以修正後之刑法第四十一條業於九十年一月十
    日公布，而於同年一月十二日生效，依修正後之同法第四十一條第一項前段之規
    定，本件被告所犯最重本刑為五年以下有期徒刑以下之刑之罪，而受有期徒刑六
    月以下刑之宣告，自屬得易科罰金之情形，並諭知有期徒刑易科罰金及罰金易服
    勞役之折算標準，以示懲儆。扣案之上開子彈三顆係違禁物，應依刑法第三十八
    條第一項第一款之規定併予宣告沒收；至扣案之子彈一顆經鑑定雖具有殺傷力，
    惟已因試射擊發僅剩餘彈殼而不具殺傷力，已非屬違禁物，爰不另為沒收之諭知
    ，併此敘明。另扣案之彈匣一個非屬違禁物，爰不另為沒收之諭知，併此敘明。
    認事用法，並無違誤，上訴人上訴意旨否認犯罪，指摘原審判決不當，求予撤銷
    ，核無理由，應予駁回。
據上論斷，應依刑事訴訟法第三百六十八條，判決如主文。
本案經檢察官甲○○到庭執行職務。
中      華      民      國    九十    年    七      月    三十一        日
                              臺灣高等法院臺中分院刑事第七庭
                      審判長法  官  林  榮  龍
                                          法  官  謝  說  容
                                          法  官  黃  日  隆
右正本證明與原本無異。
如不服本判決應於收受送達後十日內向本院提出上訴書狀，其未敘述上訴之理由者並
得於提起上訴後十日內向本院補提理由書（均須按他造當事人之人數附繕本）。
                                          書記官  林  端  容
中       華       民       國   九  十    年     八      月     二      日
                                                                        Ｋ


司法院資訊處製作；財團法人民間司法改革基金會備份。
